臺灣臺中地方法院刑事判決　　　　　　　　　　　　九十一年度易字第一六七號
　　公　訴　人　臺灣臺中地方法院檢察署檢察官
　　被　　　告　甲○○
右列被告因竊盜案件，經檢察官提起公訴（九十一年度偵字第一四三六號），本院判
決如左：
    主  文
甲○○攜帶兇器竊盜，累犯，處有期徒刑柒月。
    事  實
一、甲○○前於民國八十七年間，因犯賭博罪，經本院判處有期徒刑四月，併科罰金
    一萬元，有期徒刑如易科罰金，罰金如易服勞役，均以三百元折算一日確定，並
    於八十七年九月十日准予易科罰金繳清執行完畢。緣其自九十年七月初某日起，
    在臺中市○○○路○段二三七號一樓「創世紀ＫＴＶ酒店」擔任經理職務，嗣因
    「創世紀ＫＴＶ酒店」，於九十年八月二十九日遭臺中市政府斷電，甲○○竟意
    圖為第三人不法之所有，於九十年九月六日以後之同年月初某日（起訴書誤載為
    同年月一日），持「創世紀ＫＴＶ酒店」店內之膠帶一捲、客觀上均足供兇器使
    用之鉗子（長度約為二個手掌，金屬材質）及十字螺絲起子（長度亦約為二個手
    掌，金屬材質）各一支等工具（均未扣案），至臺中市○○○路○段二三七號地
    下室一樓機房，以私接電線，連接臺灣大哥大股份有限公司所屬電錶箱錶後開關
    之方式，竊取臺灣大哥大股份有限公司之電能，供「創世紀ＫＴＶ酒店」營業使
    用。嗣於同年十二月十七日，臺灣大哥大股份有限公司人員發覺前後用電量異常
    ，乃由其工程部工程師乙○○會同臺灣電力股份有限公司人員廖述桄及警察，於
    同年月二十一日下午，至上址地下室一樓調查，發現「創世紀ＫＴＶ酒店」仍持
    續盜接電源，竊取電能供該酒店使用，而查獲上情。迄至為警查獲時止，「創世
    紀ＫＴＶ酒店」已盜取電能約三萬餘度，計約新臺幣（下同）八萬餘元。
二、案經臺中市警察局第一分局報告臺灣臺中地方法院檢察署檢察官偵查起訴。
    理  由
一、訊據被告甲○○對於右揭事實坦承不諱，核與證人乙○○於警詢及審理中證述；
    證人廖述桄於警詢中證述；證人即查獲本案之警員鍾文進於審理中證述情節相符
    ，並有現場照片四張、臺灣大哥大股份有限公司九十年七月份（即九十年五月九
日至同年七月八日止）、同年九月份（即同年七月九日起至同年九月六日止）、
    同年十一月份（即同年九月七日起至同年十一月七日止）、九十一年一月份（即
    九十年十一月八日起至九十一年一月初止）之用電度數與電費資料、臺中市政府
    工務局九十一年七月二十三日中工管字第○九一○○一二六一三號函所附之列管
    查詢報表及臺灣電力股份有限公司九十一年八月五日中區費核字第九一○七○五
    八○號函各一份在卷可佐，足證被告之自白確與事實相符。又臺灣大哥大股份有
    限公司迄至九十年九月六日止之用電量，均屬正常，有該公司上開九十年九月份
    之用電度數與電費資料及臺灣電力股份有限公司九十一年八月五日中區費核字第
    九一○七○五八○號函各一份在卷可憑，足見被告竊取電能之時間，應係在九十
    年九月六日以後之同年月初某日無疑，檢察官誤認被告竊取電能之時間為九十年
    九月一日，尚有未合，附此敘明。綜上所述，本件事證明確，被告犯行洵堪認定
    。
二、按電業法第一百零六條之規定，係在保護經營供給電能之事業，並非一般之用電
    戶，此觀該條各款、同法第二條及處理竊電規則之規定自明。故私接電線，若係
    通過電力公司允許供電之鄰人電錶所設之線路內，因用電已有電錶控制計算，該
    通過電錶控制計算後之電氣，即屬該鄰人所有之動產，如予竊取，即應視其犯罪
    形態，依刑法之竊盜罪章論處（最高法院八十四年度台非字第二一四號判例意旨
    參照）。又刑法第三百二十一條第一項第三款之攜帶兇器竊盜罪，係以行為人攜
    帶兇器竊盜為加重條件，此所謂兇器，其種類並無限制，凡客觀上足對人之生命
    、身體、安全構成威脅，具有危險性之兇器均屬之，且只須行竊時攜帶此種具有
    危險性之兇器為已足，並不以攜帶之初有行兇之意圖為必要（最高法院七十九年
    度台上字第五二五三號判例意旨參照）。再電能關於刑法竊盜罪章之罪，以動產
    論，刑法第三百二十三條亦定有明文。查被告甲○○行竊時所使用之鉗子及十字
    螺絲起子各一支，長度均約為二個手掌，均為金屬材質，已據其於審理中供明在
    卷。因此，上述鉗子及十字螺絲起子各一支，在客觀上均為足以殺傷人生命、身
    體之器械，顯均為具有危險性之兇器，已無疑義。是被告所為，核係犯刑法第三
    百二十三條、第三百二十一條第一項第三款之攜帶兇器竊盜罪。末查，被告前於
    八十七年間，因犯賭博罪，經本院判處有期徒刑四月，併科罰金一萬元，有期徒
    刑如易科罰金，罰金如易服勞役，均以三百元折算一日確定，並於八十七年九月
    十日准予易科罰金繳清執行完畢，有臺灣臺中地方法院檢察署刑案資料查註紀錄
    表及臺灣高等法院被告全國前案紀錄表各一份附卷可憑，其於受有期徒刑執行完
    畢後五年內，再犯本件有期徒刑以上之罪，為累犯，應依刑法第四十七條之規定
    加重其刑。爰審酌被告犯罪之動機、目的、手段、所生危害、其犯罪後坦承犯行
    ，並已賠償臺灣大哥大股份有限公司八萬九千三百三十六元，已與臺灣大哥大股
    份有限公司達成和解，業經證人即臺灣大哥大股份有限公司職員張中憲到庭結證
    屬實，並有和解書一紙在卷可稽，足認其犯罪後之態度良好等一切情狀，從輕量
    處如主文所示之刑。至前述膠帶一捲、鉗子及十字螺絲起子各一支等工具，雖係
    供被告犯罪所用之物，惟均非被告所有，已經被告於審理中供陳在卷，經查復無
    積極證據足認該等物品為被告所有，依法即不得予以宣告沒收，附此敘明。
據上論斷，應依刑事訴訟法第二百九十九條第一項前段，刑法第三百二十三條第三
百二十一條第一項第三款、第四十七條，判決如主文。
中      華      民      國    九十一    年      九      月     十二     日
                                      台灣台中地方法院刑事第三庭
                                          法  官  江奇峰
右正本證明與原本無異。
如不服本判決，應於送達後十日內向本院提出上訴狀 （須附繕本） ，上訴於台灣高等
法院台中分院。
                                        書記官
中      華      民      國    九十一    年      九      月     十二     日
附錄論罪科刑法條
刑法第三百二十一條第一項第三款：
犯竊盜罪而有左列情形之一者，處六月以上、五年以下有期徒刑：
三  攜帶兇器而犯之者。
刑法第三百二十三條
電能、熱能及其他能量或電磁紀錄，關於本章之罪，以動產論。
